【裁判字號】    92,易,821
【裁判日期】    920730
【裁判案由】    違反菸酒管理法
【裁判全文】
臺灣彰化地方法院刑事判決                          九十二年度易字第八二一號
    公  訴  人  臺灣彰化地方法院檢察署檢察官
    被      告  甲○○
右列被告因違反菸酒管理法案件，經檢察官聲請簡易判決處刑（聲請案號：九十二年
度偵字第一六九○號、第二七七○號），經本院員林簡易庭認不宜以簡易判決處刑，
簽由本院刑事庭改依通常程序審理，判決如左：
    主  文
甲○○連續明知為私菸而販賣，處有期徒刑肆月，如易科罰金以佰元折算壹日。扣
案如附表肆所示之菸品均沒收。
    事  實
一、甲○○明知「MILD SEVEN」及圖、「峰」及圖、「DAVIDOFF」及圖、「長壽Long
    Life」及圖、「新樂園」及圖等商標名稱及圖樣，分別係經日商日本香菸產業股
    份有限公司（下稱日商公司）、瑞士商大衛朵夫公司（下稱大衛朵夫公司）、及
    臺灣省菸酒公賣局（現已改制為臺灣菸酒股份有限公司，下稱菸酒公司），依法
    向我國經濟部中央標準局（現改制為智慧財產局）申請註冊取得商標專用權，均
    核准使用於商標法施行細則第二十七條第十八類之各類菸、菸草等其他應屬本類
    之商品，且均為相關大眾所共知之著名商標，於商標專用期間內享有禁止他人於
    相同或類似商品為相同或類似使用之排他性權利，目前均仍於商標專用期間。竟
    於九十二年一月間某日，在彰化縣員林鎮○○路附近，以每條新台幣（下同）二
    百二十元之價格，向某真實姓名、年籍均不詳之成年男子購入「MILD SEVEN」、
    「DAVIDOFF」、「峰」商標圖樣之香菸，未經前揭商標專用權人之同意或授權，
    為意圖欺騙他人，而使用於同一商品（即仿冒商標商品），且於香菸之外包裝上
    虛偽記載標示「製造商：進口商：」之字樣，在彰化縣員林鎮員林公園，以每條
    二百五十元販賣前開菸品予不特定顧客。嗣於同年二月十三日十一時十分許，，
    為警在員林公園查獲，並扣得大衛杜夫牌（黑色盒）香菸十五條、大衛杜夫牌香
    菸（紅色盒）十一條、峰牌香菸五條及七星牌香菸一條。甲○○經警解送台灣地
    方法院檢察署內勤檢察官訊問後飭回，又基於前揭概括之犯意，於九十二年三月
    間某日，在彰化縣員林鎮員林夜市，以每包二十二元之價格，向該年籍不詳之男
    子購入偽造「MILD SEVEN」、「DAVI D OFF」、「峰」、「長壽」、「新樂園」
    商標圖樣之香菸，在彰化縣員林鎮員林公園，以每包二十五元販賣前開菸品予不
    特人。嗣於同年三月十五日上午十一時，為警在員林公園查獲，並扣得大衛杜夫
    牌（黑色盒九十三包、紅色盒五十四包、白色盒二十四包香菸共一百七十一包、
    七星牌香菸二百五十二包、峰牌四十四包、長壽牌香菸（黃硬盒六十三包、白淡
    煙十包、尊爵四包、尊爵淡菸六十六包）共一百四十四包及新樂園牌香菸二十二
    包。
二、案經彰化縣警察局二林、員林分局分別報請臺灣彰化地方法院檢察署檢察官聲請
    簡易判決處刑。
    理  由
一、右揭事實，迭據被告甲○○於警、偵訊中及本院審理時坦承不諱，復有如附表所
    示之私菸共九百五十二包扣案足資佐證（目前扣存於彰化縣政府）；又被告所販
    賣如附表所示之香菸，其香煙盒之商標、菸品均屬偽造，有商真股份有限公司鑑
    定函、台灣菸酒公司鑑定函、傑太日菸國際股份有限公司鑑定函在卷可稽；此外
    ，並有彰化縣政府現場處理紀錄表在卷足憑，足證被告之自白確與事實相符，其
    犯行堪予認定。
二、按本法所稱之私菸，指未經許可產製或輸入之香菸，菸酒管理法第六條定有明文
    。是核被告甲○○所為，係犯菸酒管理法第四十七條販賣私菸罪、商標法第六十
    三條販賣仿冒商標商品罪、犯刑法第二百五十五條第二項之販賣對於商品為虛偽
    標記罪。被告先後多次販入仿冒商標商品而違反商標法、販賣對商品為虛偽標記
    、販賣私菸之犯行，均時間緊接，且所犯之構成要件復均相同，顯均係基於概括
    犯意為之，均為連續犯，應依刑法第五十六條規定，分別論以一罪，並均加重其
    刑。被告以一販賣商標商品之行為觸犯前揭三罪名，為想像競合犯，應依刑法第
    五十五條規定，從一情節較重之菸酒管理法第四十七條之連續明知為私菸而販賣
    罪處斷。公訴人雖未就被告連續販賣販賣仿冒商標商品罪、連續販賣對商品為虛
    偽標記予以起訴，然此部分與前揭已起訴論罪部分之犯罪事實，既具有想像競合
    犯之裁判上一罪關係，雖未據起訴，本院自應併予審究。爰審酌被告犯罪之動機
    ，其販售仿冒他人享有商標專用權之私菸以獲取不法利益，業已侵害商標專用權
    人之權益，所生之危害非淺，且嚴重影響我國之國際形象，又其販入之菸品數量
    高達九百五十二包，犯罪後態度良好等一切情狀，量處如主文所示之刑，並諭知
    易科罰金之折算標準。
三、扣案如附表所示之私菸，應依菸酒管理法第五十七條之規定沒收（該等菸品，雖
    為商標法第六十三條之仿冒商標之商品，本亦應依商標法第六十四條沒收，惟既
    已依菸酒管理法第五十七條之規定沒收，不再重覆沒收，併予說明）。
據上論斷，應依刑事訴訟法第四百五十二條、第二百九十九條第一項前段，商標法第
第六十三條，菸酒管理法第四十七條、第五十七條，刑法第十一條前段、第五十六條
、第五十五條、第二百五十五條第二項、第五十五條、第四十一條第一項前段，罰金
罰鍰提高標準條例第一條前段、第二條，判決如主文。
本案經檢察官簡志祥到庭執行職務。
中      華      民      國    九十二    年      七      月    三十      日
                                     臺灣彰化地方法院刑事第一庭
                                       法      官  宋  恭  良
右正本證明與原本無異。
如不服本判決，應於送達後十日內向本院提出上訴狀 （須附繕本） ，上訴於台灣高
法院台中分院。
                                       法院書記官  劉  玫  金
中      華      民      國    九十二    年      八      月      一      日
附錄論罪科刑法條
商標法第六十三條
明知為前條商品而販賣、意圖販賣而陳列、輸出或輸入者，處一年以下有期徒刑、拘
役或科或併科新臺幣五萬元以下罰金。
中華民國刑法第二百五十五條
意圖欺騙他人，而就商品之原產國或品質，為虛偽之標記或其他表示者，處一年以下
有期徒刑、拘役或一千元以下罰金。
明知為前項商品而販賣，或意圖販賣而陳列，或自外國輸入者，亦同。
菸酒管理法第四十七條
明知為私菸、私酒，而販賣、轉讓或意圖販賣而陳列者，處一年以下有期徒刑、拘役
或科或併科新臺幣十五萬元以上七十五萬元以下罰金。
附表：
一、仿冒長壽牌白軟盒私菸十包
        長壽牌黃硬盒私菸六十三包
        長壽牌尊爵四包
        長壽牌尊爵淡煙六十六包
二、仿冒新樂園牌二十二包
三、仿冒ＭＩＬＤＳＥＶＥＮ私菸二百六十二包
    仿冒峰牌私菸九十四包
四、仿冒大衛杜夫牌黑硬盒私菸二百四十三包
                  紅硬盒私菸一百六十四包
                  白硬盒私煙二十四包


司法院資訊處製作；財團法人民間司法改革基金會備份。
